Isabela Oliveira da Silva

Desenvolvedora Front-end | Designer

⊕ <u>Portfólio</u> ⊅

Linkedin 🗷

Profissional especializada em UI e UX design e desenvolvimento front-end, com mais de 3 anos de experiência na construção e manutenção de websites. Meu foco está em criar experiências digitais acessíveis e de alto desempenho para os usuários, combinando minha paixão pelo design com habilidades técnicas sólidas de programação.

Experiências

Desenvolvedora Front-end, Fiotec 2023 ~ Atualmente

Bolsista de Pesquisa em Tecnologia Digital e Inovação no Hackathona COMSAÚDE, promovido pela FIOTEC em colaboração com a Secretaria de Saúde do Distrito Federal. Atuação como desenvolvedora front-end no planejamento do projeto em equipe, que envolve informações sigilosas.

UI/UX Designer e Desenvolvedora Front-end, for/ma - UFES 2022 ~ Atualmente

Bolsista de Pesquisa pelo Laboratório Forma, no qual atuo como pesquisadora, designer de interfaces e desenvolvedora front-end no projeto Painel do Empreendedor, uma plataforma de dados estatísticos com fins de empreendedorismo, para a ADERES.

Desenvolvedora Front-end, Coletivo Webicos 2022 ~ Atualmente

Atuação como desenvolvedora front-end em projetos freelancers diversos, desde landing pages e portfólios pessoais a portais de notícias, no Webicos, um Coletivo independente de Design e Desenvolvimento.

UI/UX Designer e Desenvolvedora Front-end, LDI - SEAD/UFES 2020 ~ 2022

Estagiária de Web Design no Laboratório de Design Instrucional - SEAD/UFES.

Desenvolvimento de websites, landing pages e aplicativos de web progressivos (PWA)

para a Superintendência de Educação a Distância da UFES.

Educação

Análise em Desenvolvimento de Sistemas, XPE

Tecnólogo in curso em Análise em Desenvolvimento de Sistemas, pela XP Educação.

Design, UFES

Bacharel completo em Design, pela Universidade Federal do Espírito Santo.

Isabela Oliveira da Silva

Desenvolvedora Front-end | Designer

⊕ Portfólio ↗

in Linkedin 7

Lattes 7

Certificados

Desenvolvimento Web, 148h XP Educação

Bootcamp de Desenvolvimento Web, foco em aprendizado básico de Java, Python e Javascript.

Foundations of User Experience, 18h Google

Estudo de conceitos fundamentais do UX Design, como design centrado no ser humano e acessibilidade, entre outros.

Automação Front End com NPM, 30h Origamid

Prática com bibliotecas de otimização de performance e automatização do front-end, como Gulp e Jimp.

Design Thinking, 40h FIAP

Estudo de conceitos fundamentais do Design Thinking, como o design centrado no ser humano e o processo criativo e planejamento no design.

Treinamento Hiring Coders, 120h VTEX / Gama Academy

Treinamento intensivo de desenvolvimento fullstack, envolvendo desde HTML, CSS e Javascript a Node.js e MySQL.

Introduction to Front-End Development, 19h Meta

Aprendizado de reforço em HTML, CSS e Design responsivo, dentre outros conceitos de UI Design.

Ul Avançado, 30h Origamid

Estudo de conceitos fundamentais do UI Design, como tipografia, espaçamento, cores, grid, entre outros.

Automação Front End com NPM, 8h Origamid

Prática com bibliotecas de otimização de performance e automatização do front-end, como Gulp e Jimp.

User Experience, 60h FIAP

Estudo de conceitos fundamentais do Design de Experiência do Usuário, focando em acessibilidade e eficiência durante o planejamento de um projeto.

Tecnologias e ferramentas

Figma	HTML	SASS	Wordpress
Illustrator	CSS	React	PWAs
Photoshop	JavaScript	Next.js	EJS